Inventaris van het archief van het Ministerie van Financiën, Directie Verbruiksbelastingen
Nationaal Archief, Den Haag
- Taakuitvoering, A.1
  - Beleid, A.1.2.
    - Omzetbelasting, A.1.2.1.
      - Het (mede) opstellen, wijzigen en intrekken van beleidsbesluiten inzake de Wet omzetbelasting 1968, Uitvoeringsbesluit omzetbelasting 1968 en de Uitvoeringsbeschikking omzetbelasting 1968, 1971 - 2000; 299-398; 44 pakken en 56 omslagen
        - Tabel I, behorende bij de Wet omzetbelasting 1968, zesde richtlijn deel 4 1991 - 1993, 368; omslag
        - Tabel I, behorende bij de Wet omzetbelasting 1968, zesde richtlijn deel 5 1994 - 2000, 369; pak
        - Teruggaaf belasting deel 1 1988, 370; omslag
        - Teruggaaf belasting deel 2 1988 - 1997, 371; pak
        - Tijdstip verschuldigdheid belasting 1990 - 1995, 372; omslag
        - Toepasselijkheid Algemene wet inzake douane en accijnzen (AWDA) 1987 - 1989, 373; omslag
        - Toepassing artikel 10 toelichting gemeenten 1979 - 1999, 374; omslag
        - Tolkencentra 1993 - 1998, 375; pak
        - Uitsluiting van aftrek omzetbelasting op onder andere relatiegeschenken of andere giften 1994 - 1998, 376; omslag
        - Verhuur onroerende goederen 1993 - 1998, 377; pak
        - Verhuur woonwagens 1992 - 1995, 378; pak
        - Verschuldigdheid van belasting 1992 - 1998, 379; pak
        - Verstrekking van zogenaamde airmiles 1994 - 2003, 380; pak
        - Verzoek van teruggaaf belasting artikel 33 1988 - 1998, 381; pak
        - Voldoening belasting naar ontvangsten 1996 - 1999, 382; omslag
        - Vrijstellingen bij invoer 1971 - 1992, 383; omslag
        - Vrijstellingen deel 1 1974 - 1999, 384; pak
        - Vrijstellingen deel 10 1992 - 1999, 385; omslag
        - Vrijstellingen deel 11 1993 - 1995, 386; pak
        - Vrijstellingen deel 12 1996 - 1999, 387; omslag
        - Vrijstellingen deel 2 1979 - 1998, 388; pak
        - Vrijstellingen deel 3 1984 - 1999, 389; pak
        - Vrijstellingen deel 4 1985 - 1988, 390; omslag
        - Vrijstellingen deel 5 1985 - 1989, 391; omslag
        - Vrijstellingen deel 6 1985 - 1997, 392; omslag
        - Vrijstellingen deel 7 1988 - 1994, 393; omslag
        - Vrijstellingen deel 8 1988 - 1998, 394; omslag
        - Vrijstellingen deel 9 1989 - 2000, 395; omslag
        - Vrijstellingen, hulpmiddelen voor visueel gehandicapten 1987 - 1988, 396; omslag
        - Vrijstellingen ter beschikking stelling medisch personeel 1980 - 1989, 397; omslag
        - Werkzaamheden roerende zaken 1992 - 1998, 398; omslag
      - Het (mede) opstellen, wijzigen en intrekken van beleidsbesluiten inzake het Uitvoeringsbesluit omzetbelasting 1968 ten aanzien van aftrek van voorbelasting, 1980 - 1997; 399-401; 3 omslagen
        - 1980 - 1989, 399; omslag
        - 1990 - 1999, 400; omslag
        - 1993 - 1997, 401; omslag
      - Het (mede) opstellen, wijzigen en intrekken van beleidsbesluiten inzake de Wet omzetbelasting 1968 ten aanzien van de steunverlening aan de producenten van rundvlees, schapen- en geitenvlees, 1980 - 1999; 402-406; 3 omslagen en 2 pakken
        - 1980 - 1989, 402; omslag
        - 1987 - 1994, 403; pak
        - 1990 - 1997, 404; pak
        - 1990 - 1999, 405; omslag
        - 1997 - 1999, 406; omslag
      - Het opstellen, wijzigen en intrekken van de leidraad bijzondere verbruiksbelasting van personenauto's, 1982 - 1992; 407-408; 1 pak en 1 omslag
        - 1982 - 1989, 407; pak
        - 1990 - 1992, 408; omslag
      - Het opstellen, wijzigen en intrekken van de instructie omzetbelasting inzake bijzondere verbruiksbelasting van personenauto's wegens ombouw en renseignering bij levering van onroerend goed, 1983 - 1997; 409; omslag
      - Het (mede) opstellen, wijzigen en intrekken van beleidsbesluiten inzake de Wet omzetbelasting 1968 ten aanzien van vrijstellingen voor podotherapeuten, 1983 - 1998; 410-411; 2 omslagen
        - 1983 - 1997, 410; omslag
        - 1997 - 1998, 411; omslag
      - Het adviseren van de minister over de verzelfstandiging van het facilitaire bedrijf van de NOS in het kader van de Mediawet (mededeling 47), 1984 - 1995; 412; pak
      - Het opstellen, wijzigen en intrekken van nadere regelgeving inzake de toepassing van tabel II onderdeel a behorende bij de Wet op de omzetbelasting, 1984 - 1999; 413-415; 1 pak en 2 omslagen
        - 1984 - 1989, 413; omslag
        - 1988 - 1999, 414; omslag
        - 1990 - 1999, 415; pak
      - Het opstellen, wijzigen en intrekken van nadere regelgeving inzake de toepassing van tabel I, onderdeel a behorende bij de Wet op de omzetbelasting 1968, 1985 - 1999; 416-427; 8 omslagen en 4 pakken
        - 1983 - 1994, 416; omslag
        - 1985 - 1991, 417; omslag
        - 1986 - 1988, 418; omslag
        - 1989 - 1992, 419; omslag
        - 1989 - 1998, deel 1, 420; omslag
        - 1989 - 1998, deel 2, 421; pak
        - 1990 - 1999, deel 1, 422; pak
        - 1990 - 1999, deel 2, 423; omslag
        - 1991 - 1994, deel 1, 424; omslag
        - 1991 - 1994, deel 2, 425; pak
        - 1996 - 1999, 426; pak
        - 1998 - 1999, 427; omslag
      - Het (mede) opstellen, wijzigen en intrekken van beleidsbesluiten inzake de Wet omzetbelasting 1968 ten aanzien van ondernemers, 1985 - 2000; 428-433; 5 pakken en 1 omslag
        - 1985 - 1993, 428; pak
        - 1987 - 1996, 429; pak
        - 1988 - 1990, 430; pak
        - 1989, 431; omslag
        - 1989 - 2000, 432; pak
        - 1990 - 1999, 433; pak
      - Het opstellen, wijzigen en intrekken van regelingen inzake het verstrekken van ombouwvergunningen; bijzondere verbruiksbelastingen van personenauto's, 1986 - 1989; 434; omslag
      - Het opstellen, wijzigen en intrekken van regels inzake heffing van omzetbelasting over infrastructurele werken, 1986 - 1998; 435-437; 3 pakken
        - 1986 - 1989, 435; pak
        - 1989 - 1993, 436; pak
        - 1992 - 1998, 437; pak
      - Het opstellen, wijzigen en intrekken van nadere regelgeving inzake de toepassing van tabel I, onderdeel b behorende bij de Wet op de omzetbelasting 1968, 1987 - 1999; 438-446; 3 pakken en 6 omslagen
        - Attractieparken 1997 - 1998, 438; omslag
        - Drachtigheidsonderzoeken bij vee 1994 - 1998, 439; omslag
        - Enten van kuikens 1987 - 1988, 440; omslag
        - Facturering bij contracten tot bewerking van overtollig kalvergier 1991 - 1994, 441; pak
        - Fusten, handdoeken voor sauna-inrichtingen en boekhouders 1993 - 1999, 442; pak
        - Randstadgroenstructuur en muziekvoorstellingen 1993 - 2000, 443; pak
        - Toegansbewijzen podiumkunsten 1996 - 1999, 444; omslag
        - Voor het publiek open gestelde tuinen 1996 - 1997, deel 1, 445; omslag
        - Voor het publiek open gestelde tuinen 1996 - 1997, deel 2, 446; omslag
      - Het opstellen, wijzigen en intrekken van de regeling heffing van omzetbelasting voor tijdelijke demontage en montage uitlaat gaskatalysator, 1988 - 1990; 447-448; 2 omslagen
        - 1988 - 1990, deel 1, 447; omslag
        - 1988 - 1990, deel 2, 448; omslag
      - Het nemen van een besluit over heffing van omzet- en overdrachtsbelasting inzake de bouw en exploitatie van onroerende goederen, 1988 - 1996; 449-452; 2 pak en 3 omslagen
        - Euro Trans Finance B.V. 1993 - 1997, 449; omslag
        - Stadhuis Gemeente Den Haag 1994 - 1995, 450; omslag
        - Stadhuis Gemeente Den Haag 1995 - 1998, 451; omslag
        - Stichting PGGM 1988 - 1992, 452; pak
      - Het opstellen, wijzigen en intrekken van de verleggingsregeling omzetbelasting ten aanzien van de Wet ketenaansprakelijkheid, 1989 - 1991; 453; pak
      - Het opstellen, wijzigen en intrekken van tabel II inzake heffing van omzetbelasting voor invoer van CD-ROM's en CD-I's, 1989 - 1996; 454; omslag
      - Het opstellen, wijzigen en intrekken van nadere regelgeving in verband met heffing van omzetbelasting na afschaffing van de fiscale grenzen, 1991 - 1993; 455-457; 2 omslagen en 1 pak
        - 1991 - 1993, 455; pak
        - 1992 deel 1, 456; omslag
        - 1992 deel 2, 457; omslag
      - Het (mede) opstellen, wijzigen en intrekken van beleidsbesluiten inzake de Wet omzetbelasting 1968 ten aanzien van vrijstellingen voor tijdelijke huisvesting asielzoekers, 1991 - 1997; 458-459; 2 pakken
        - 1991 - 1994, 458; pak
        - 1994 - 1997, 459; pak
      - Het (mede) opstellen, wijzigen en intrekken van beleidsbesluiten inzake de Wet omzetbelasting 1968 ten aanzien van factureringsverplichting, 1991 - 1998; 460-461; 1 pak en 1 omslag
        - 1991 - 1996, 460; pak
        - 1992 - 1998, 461; omslag
      - Het opstellen van een zogenaamde verleggingsregeling in de bouw- en metaalsector, 1994; 462-464; 3 pakken
        - 1981 - 1994, deel 1, 462; pak
        - 1981 - 1994, deel 2, 463; pak
        - 1984 - 1986, 464; pak
      - Het opstellen, wijzigen en intrekken van de margeregeling btw voor personenauto's, 1994 - 1996; 465; omslag
      - Het (mede) opstellen, wijzigen en intrekken van beleidsbesluiten inzake de uitvoering van de omzetbelasting voor de gevolgen van de diverse maatregelen in de varkenssector naar aanleiding van de varkenspest, 1997; 1119; pak
      - Het opstellen van het besluit inzake de toepassing van het BTW-tarief voor tandtechnische producten, 1997 - 1999; 466-469; 2 omslagen en 2 pakken
        - 1997 - 1998, 466; pak
        - 1998 - 1999, deel 1, 467; omslag
        - 1998 - 1999, deel 2, 468; pak
        - 1998 - 1999, deel 3, 469; omslag
    - Belasting op personenauto's en motorrijwielen, A.1.2.2.
      - Het opstellen, wijzigen en intrekken van grijs-kentekenregelingen inzake personenauto's, 1988 - 1999; 470; pak
      - Het opstellen, wijzigen en intrekken van de instructie over de procedure rechtmatigheid bpm-heffing, 1989 - 1998; 471-475; 3 pakken en 2 omslagen
        - 1989 - 1997, 471; pak
        - 1992 - 1997, 472; omslag
        - 1993 - 1998, 473; pak
        - 1995 - 1997, 474; pak
        - 1997 - 1998, 475; omslag
      - Het opstellen, wijzigen en intrekken van ambtelijke voorschriften en aanwijzingen inzake belasting op personenauto's en motorrijwielen, 1990 - 2000; 476-488; 12 omslagen en 1 pak
        - Afgedekte laadruimte 1993, 476; omslag
        - Bestelauto's; inrichtingseisen 1996 - 1997, 477; omslag
        - Driewielig motorrijtuig 'Carver' wordt gelijkgesteld als een motorrijwiel 1994 - 2000, 478; pak
        - Gebruikte personenauto's of motorrijwielen, artikel 10 bpm 1992 - 1999, 479; omslag
        - Ombouwen van pick-ups met dubbele cabine 1993, 480; omslag
        - Overgangsmaatregelen motorrijtuigenbelasting (mededeling 1) 1992 - 1993, 481; omslag
        - Overgangsmaatregelen motorrijtuigenbelasting 1994 - 1995, 482; omslag
        - Personenauto's (mededeling 3) 1994, 483; omslag
        - Teruggaaf van belasting op personenauto's en motorrijwielen die geheel of nagenoeg geheel als taxi zijn gebruikt 1991 - 2000, 484; omslag
        - Uitsparing in vaste wand van bestelauto's 1995 - 1996, 485; omslag
        - Vracht- en bestelauto's 1995, 486; omslag
        - Vrijstelling verhuisboedel behorend motorrijtuig 1999 - 2000, 487; omslag
        - Wisseldisconto vervangen door voorschotrente (mededeling 2) 1994, 488; omslag
      - Het opstellen, wijzigen en intrekken van de regeling op belasting van personenauto's en motorrijwielen 1992 (bpm), 1991 - 1999; 489; pak
      - Het opstellen, wijzigen en intrekken van regelingen inzake vrijstelling van belasting van personenauto's en motorrijwielen (bpm), 1991 - 1999; 490-491; 2 omslagen
        - 1991 - 1997, 490; omslag
        - 1994 - 1999, 491; omslag
      - Het opstellen, wijzigen en intrekken van regelingen inzake catalogusprijzen personenauto's en motorrijwielen, 1993 - 1994; 492; omslag
      - Het opstellen, wijzigen en intrekken van de 'Instructie Belasting van Personenauto's en Motorrijwielen 1992', 1993 - 1996; 493; pak
      - Het opstellen, wijzigen en intrekken van de overgangsregeling inzake heffing van belasting personenauto’s en motorrijwielen (bpm) voor bestelauto's met dubbele vaste wand, 1993 - 1998; 494; omslag
      - Het opstellen, wijzigen en intrekken van de leidraad belasting van personenauto's en motorrijwielen 1992, 1996 - 1998; 495; omslag
      - Het opstellen, wijzigen en intrekken van de instructie voor Rijksdienst voor het Wegverkeer (RDW) over de heffing van motorrijtuigenbelasting voor personenauto's en motorrijwielen (bpm), 1999 - 2000; 496; omslag
    - Accijnzen, A.1.2.3.
      - Het opstellen, wijzigen en intrekken van ambtelijke voorschriften en aanwijzingen inzake accijnzen, 1969 - 1999; 497-556; 1 pak en 59 omslagen
        - Aanpassing accijnstarieven rooktabak per 1 januari 1999 (mededeling 40) 1998, 497; omslag
        - Accijns van alcoholarm en alcoholvrij bier (mededeling 1) 1991, 498; omslag
        - Accijns van bier, wortadministratie (mededeling 6) 1992, 499; omslag
        - Accijnsheffing op mobiele winkelvoorraden in het scheepvaart- en luchtverkeer tussen EU-lidstaten per 1 juli 1999 (mededeling 42) 1999, 500; omslag
        - Accijnsheffing op Montillawijn (mededeling 21) 1993 - 1994, 501; omslag
        - Accijnsheffing op Shandy (BA41) en (AA(1963)-129) 1981, 502; omslag
        - Accijnsvrije bevoorrading schepen (MO-215) 1987 - 1989, 503; omslag
        - Accijnsvrije bevoorrading uitgaande pleziervaartuigen (MO-221) 1988, 504; omslag
        - Administratieve controle uitslag alcoholhoudende stoffen I 1982 - 1987, 505; omslag
        - Afwijkende regeling (AA (1963)-156) van de dekking van het vervoer en het voorhanden hebben van alcoholhoudende dranken door vertegenwoordigers van distilleerderijen, importbedrijven en groothandels 1983 - 1998, 506; omslag
        - Afwijkende regelingen over het vervoer, in- en uitslag en voorhanden hebben van alcoholhoudende stoffen (AA(1963)-120) 1978 - 1987, 507; omslag
        - Afwijking van het verbod tot het voorhanden hebben van gekleurde gasolie, lichte stookolie en halfzware olie in tanks behorende bij afleveringspompen (MO-113) 1980, 508; omslag
        - Alcohol voor vervaardiging van levensmiddelen en medicijnen en teruggaaf suikeraccijns (mededeling 13) 1993, 509; omslag
        - Begrip niet-mousserende gegiste vruchtendranken (AA(1963)-120) 1987 - 1989, 510; omslag
        - Diplomatieke- en vergelijkbare vrijstellingen van accijnzen op motorbrandstoffen 1995 - 2000, 511; omslag
        - Forfaitaire accijnsteruggaaf voor betonpompmixers 1995 1991 - 1998, 512; omslag
        - Gasolie ten behoeve van pleziervaartuigen, overgangstermijn (mededeling 14) 1992 - 1994, 513; omslag
        - Gebruik van hoogbelaste halfzware olie en gasolie voor laagbelaste doeleinden (mededeling 19) 1993 - 1994, 514; omslag
        - Gedeeltelijke vrijstelling van alcoholaccijns bij invoer van nagellak en van zogenaamde basislakken bestemd voor de vervaardiging van nagellak (AA(1963)-152) 1983 - 1984, 515; omslag
        - Goedkeuring als distilleerderij van de eerste klasse van inrichtingen waarin geen distilleertoestel aanwezig is (AA(1963)-162) 1983 - 1985, 516; omslag
        - Herleiding van een hoeveelheid minerale oliën tot een hoeveelheid bij 15 graden celcius (MO-202) 1986 - 1991, 517; omslag
        - Hulpapparatuur ten aanzien van tankauto's voor LPG (MO-237) 1990 - 1992, 518; omslag
        - Introductie (ongelode) Super 98 met loodvervanger (mededeling 30) 1996, 519; omslag
        - Inwerkingtreding van de Wet op de accijns; overgangsbepalingen 1991 - 1992, 520; omslag
        - Inzameling en verwerking afgewerkte en verontreinigde minerale oliën (MO-169) en (MO-191) 1979 - 1992, 521; omslag
        - Minerale oliën als lichte olie aangemerkte stoffen (MO-165) 1980 - 1990, 522; omslag
        - Minerale oliën voor vliegtuigen, schepen en geregistreerde dienstvoertuigen van de NAVO-Strijdkrachten 1977 - 1991, 523; omslag
        - Motorrijtuigen voorzien van hulpapparatuur (MO-161) 1981 - 1982, 524; omslag
        - Navordering en teruggaaf als gevolg van tariefwijzigingen van minerale oliën (MO-230) 1989 - 1990, 525; omslag
        - Ontzeggen van de bevoegdheid tot het zelf afgeven van geleide biljetten voor alcoholhoudende stoffen (AA(1963)-134) 1981, 526; omslag
        - Opslag van accijnsgoederen in fictief douane-entrepot met administratieve controle (AA(1963)-165), (BA-57), (AD-35), (SA-89) en (TA-200) 1985 - 1989, 527; omslag
        - Overbrenging van goederen onder accijnsverband naar de Belgisch-Luxemburg Economische Unie (BLEU) (AA(1963)-153), AD-31), (MO-188), SA-84), (TA-192) en (DAA-1176) 1984 - 1988, 528; omslag
        - Retourdamp van benzine (mededeling 34) 1997 - 1999, 529; omslag
        - Richtlijnen voor de controle van het gebruik van laagbelaste olie door het wegverkeer (MO-155) en (MB'66-191) 1980 - 1981, 530; omslag
        - Tabaksrolletjes (TA-222) en (HBI-III-532) 1991 - 1992, 531; omslag
        - Teruggaaf accijns van minerale oliën en heffing van milieuhygiëne (MO-222) 1986 - 1988, 532; omslag
        - Teruggaaf van alcoholaccijns die is geheven op parfumerieën, toiletartikelen en cosmetica (mededeling 3) 1992, 533; omslag
        - Teruggaaf van wijnaccijns 1997 - 1999, 534; omslag
        - Tijdelijke regeling van subsidie aan tankstations in de grensstreek met Duitsland (mededeling 51) 1997, 535; omslag
        - Toevoegen van halfzware olie aan gasolie (mededeling 32) 1997, 536; omslag
        - Toevoeging van petroleum aan autogasolie (MO-115) 1973 - 1987, 537; omslag
        - Vaststelling van accijns op LPG voor motorrijtuigen (mededeling 17) 1994, 538; omslag
        - Vaststelling van de kleinhandelsprijs van tabaksfabrikanten op een veelvoud van vijf cent per verpakking (TA-201) 1987, 539; omslag
        - Verlenen van korting voor alcoholhoudende stoffen en wijn (AA(1963)-132) 1980 - 1981, 540; omslag
        - Vermenging van ongelode en gelode benzine (MO-229) 1989 - 1990, 541; omslag
        - Verschuiving van de binnenlandse accijns aangiften (DAA-1069) en (OA-319) 1982, 542; omslag
        - Vervangen van het wisseldisconto door voorschotrente (mededeling 20) 1994, 543; omslag
        - Vloeistofopneming van minerale oliën (MO-161) 1980 - 1982, 544; omslag
        - Voorhanden hebben laagbelaste gasolie in brandstoftanks (MO-123) 1977 - 1992, 545; omslag
        - Voorraadheffing op aardolieproducten (MO-206), (Compt-396) en (DAA-1299) 1986 - 1987, 546; omslag
        - Voorraadheffing stichting Centraal Orgaan Voorraadvorming Aardolieproducten (COVA) per 1 juni 1998; intracommunautair vervoer van bepaalde minerale oliën per 1 juni 1998 (mededeling 38) 1998, 547; omslag
        - Vrijstelling van accijns voor gedenatureerde of te denatureren suiker (SA-51) 1969, 548; omslag
        - Vrijstelling van alcoholaccijns voor het product Apetal wascrème (AA(1963)-164) 1986, 549; omslag
        - Vrijstelling van alcoholaccijns voor alcoholhoudende stoffen die worden aangewend bij de vervaardiging van consumable goederen (AA(1963)-155) 1980 - 1985, 550; omslag
        - Vrijstelling van alcoholaccijns voor doekjes gedrenkt in onder andere iso-propylalcohol (AA(1963)-157) 1983 - 1984, 551; omslag
        - Wijziging accijnswetgeving per 1 januari 1997 (mededeling 31) 1996 - 1997, 552; pak
        - Wijziging van de accijnswetgeving per 1 januari 1996 (mededeling 27) 1995, 553; omslag
        - Wijziging van de btw voor tabaksfabrikanten (TA-211) 1988, 554; omslag
        - Wijziging van de voorschriftgeving accijns per 1 juli 1995 (mededeling 24) 1995, 555; omslag
        - Wijzigingen tarieven accijns en verbruiksbelasting (mededeling 18) 1994, 556; omslag
      - Het adviseren over de herstructurering van de accijnswetgeving, 1980 - 1993; 557-558; 2 omslagen
        - 1980 - 1989, 557; omslag
        - 1989 - 1993, 558; omslag
      - Het opstellen, wijzigen en intrekken van de leidraden inzake accijnswetgeving, 1980 - 1999; 559-568; 3 pakken en 7 omslagen
        - Accijns algemeen deel 1 1991 - 1992, 559; pak
        - Accijns algemeen deel 2 1993 - 1995, 560; pak
        - Accijns algemeen deel 3 1996 - 1997, 561; pak
        - Accijns algemeen deel 4 1999, 562; omslag
        - Accijns voor alcoholvrije dranken 1980 - 1991, 563; omslag
        - Accijns voor minerale oliën 1980 - 1991, 564; omslag
        - Alcoholaccijns 1991, 565; omslag
        - Bieraccijns 1982 - 1991, 566; omslag
        - Suikeraccijns 1982 - 1991, 567; omslag
        - Tabaksaccijns 1981 - 1991, 568; omslag
      - Het opstellen, wijzigen en intrekken van het voorschrift administratieve controle inzake heffing van accijnzen op alcohol, 1982 - 1991; 569-570; 2 omslagen
        - 1982 - 1985, 569; omslag
        - 1983 - 1991, 570; omslag
      - Het opstellen, wijzigen en intrekken van beleidsbesluiten inzake accijnzen, 1982 - 1998; 571-600; 8 pakken en 22 omslagen
        - Accijnsgoederen 1992 - 1998, 571; omslag
        - Accijnsgoederenplaatsen 1992 - 1993, 572; omslag
        - Accijnszegels, aanbesteding, aanmaak en distributie (tabaks)accijnszegels 1996, 573; pak
        - Accijnszegels deel 1 1987, 574; omslag
        - Accijnszegels deel 2 1991 - 1999, 575; omslag
        - Accijnszegels, vermelding van gezondheidswaarschuwingen 1993 - 1997, 576; omslag
        - Alcoholhoudende producten 1989 - 1991, 577; omslag
        - Alcoholvrije dranken 1997 - 1998, 578; omslag
        - Bier deel 1 1984 - 1985, 579; omslag
        - Bier deel 2 1990 - 1994, 580; omslag
        - Bijzondere regelingen alcoholaccijns 1982, 581; omslag
        - Controle 1994 - 1995, 582; omslag
        - Minerale oliën deel 1 1982 - 1990, 583; omslag
        - Minerale oliën deel 2 1990 - 1996, 584; omslag
        - Tabaksproducten deel 1 1986 - 1988, 585; omslag
        - Tabaksproducten deel 2 1989, 586; omslag
        - Tabaksproducten deel 3 1995 - 1996, 587; omslag
        - Tabaksproducten, tabaksfraude deel 1 1991 - 1994, 588; pak
        - Tabaksproducten, tabaksfraude deel 2 1994 - 1995, 589; pak
        - Tabaksproducten, tabaksfraude deel 3 1995 - 1998, 590; pak
        - Tabaksproducten, tabaksfraude deel 4 1995 - 1998, 591; pak
        - Teruggaaf 1991 - 1996, 592; omslag
        - Toelichting alcoholaccijns 1983 - 1991, 593; omslag
        - Wijn deel 1 1989 - 1996, 594; pak
        - Wijn deel 2 1997 - 1998, 595; omslag
        - Wijnaccijnsprocedure deel 1 1989 - 1993, 596; pak
        - Wijnaccijnsprocedure deel 2 1994 - 1995, 597; omslag
        - Wijnaccijnsprocedure deel 3 1996, 598; pak
        - Wijnaccijnsprocedure deel 4 1997 - 1998, 599; omslag
        - Zekerheidsstelsel 1989 - 1997, 600; omslag
      - Het opstellen, wijzigen en intrekken van de regeling inzake accijnszegels, 1995 - 1996; 601-602; 2 omslagen
        - 1995 - 1996, 601; omslag
        - 1996, 602; omslag
    - Verbruiksbelasting op alcoholvrije dranken, A.1.2.4.
      - Het opstellen, wijzigen en intrekken van de leidraad verbruiksbelastingen van alcoholvrije dranken en van enkele andere producten, 1980 - 1995; 603-604; 2 omslagen
        - 1980 - 1989, 603; omslag
        - 1993 - 1995, 604; omslag
      - Het opstellen, wijzigen en intrekken van ambtelijke voorschriften en aanwijzingen inzake verbruiksbelasting op alcoholvrije dranken, 1989 - 1998; 605-607; 3 omslagen
        - Heffing van accijns op alcoholarm en alcoholvrij bier (BA-62) en (AD-44) 1989, 605; omslag
        - Heffing van verbruiksbelasting op mineraalwater (mededeling 22) 1994, 606; omslag
        - Teruggaafdrempels voor accijns en verbruiksbelasting van alcoholvrije dranken (mededeling 39) 1998, 607; omslag
    - Verbruiksbelasting op milieugrondslag, A.1.2.5.
      - Het voorbereiden, wijzigen en intrekken van de leidraad Belastingen Op Milieugrondslag (BOM), 1969 - 2000; 608-615; 5 omslagen en 3 pakken
        - 1992 - 1998, 608; omslag
        - 1994, 609; omslag
        - 1994 - 1997, 610; omslag
        - 1995 - 1996, 611; omslag
        - 1995 - 1997, 612; pak
        - 1995 - 1999, 613; pak